臺灣桃園地方法院刑事判決
                                   109年度審易字第1468號
公  訴  人  臺灣桃園地方檢察署檢察官  
被      告  黃輝軍


            何柏宏


上列被告因公共危險案件，經檢察官提起公訴（109 年度調偵字
第1039號），本院判決如下：
    主  文
黃輝軍、何柏宏犯失火燒燬現有人所在之建築物罪，各處有期徒
刑參月，如易科罰金，均以新臺幣壹仟元折算壹日。
    事  實
一、黃輝軍、何柏宏於民國108年4月間某日向蕭陳金蓮共同承租
    桃園市○○區○○里0鄰○○○000○0號房屋旁側搭建之鐵皮屋，用
    以堆置太空包、廢鐵材、貝克桶、廢布及鈦回收物、鎂、鋁
    金屬屑等物。其等2人既實際管領上開鐵皮屋，並於108年9
    月12日下午3時許，堆置前述化學活性較大且易燃、禁水性
    之鎂、鋁金屬屑時，本應注意避免使鎂、鋁金屬接觸水或濕
    氣，而釋出易燃氫氣及大量放熱，引起燃燒或爆炸，並應避
    免於廠房內再堆置廢布等助燃物質。而依當時情形並無不能
    注意之情事，竟疏未注意及此，未採取適當之防潮措施，僅
    置於太空包內存放，致鎂、鋁金屬屑受潮後，於108年9月15
    日凌晨5時38分許，自燃引起火災，火勢燒燬前址鐵皮屋之
    南側廠房，並延燒致北側廠房之外牆鐵皮受熱變色、變形，
    幸經消防人員據報前往灌救，始將火勢撲滅而未繼續延燒。
     
二、案經桃園市政府警察局楊梅分局報告臺灣桃園地方檢察署檢
    察官偵查起訴。
    理  由
壹、程序部分：
    被告黃輝軍、何柏宏對於公訴人提出之傳聞證據資料，均不
    爭執其證據能力（見109年度審易字第1468號卷，卷一，下
    稱本院卷一第90頁、第127頁），本院審酌該等言詞供述及
    書面做成時之狀況，並無不宜作為證據之情事，依刑事訴訟
    法第159條之5第2項，得作為證據。至其他物證、書證部分
    ，亦查無非法取供或其他依法應排除證據能力之情形，以之
    作為本案證據均屬適當，亦應認有證據能力。
貳、實體部分：
一、上開犯罪事實，業經被告黃輝軍、何柏宏於本院審理時均坦
    認不諱（見109年度審易字第1468號卷，卷二，下稱本院卷
    二第36頁），核與證人蕭陳金蓮於偵訊中證述之情節相符（
    見109年度偵字第3465號卷，下稱偵卷，第195至199頁），
    並有桃園市政府消防局108 年10月4 日檔案編號I19I15F1火
    災原因調查鑑定書、火災原因調查鑑定書摘要、火災現場勘
    查人員簽到表、火災現場勘查紀錄及原因研判、桃園市政府
    消防局永安分隊火災出動觀察紀錄、內政部消防署火災證物
    鑑定報告(含火災現場位置暨平面圖、證物採樣位置圖、相
    片拍攝位置圖、火災現場照片、燃燒殘餘物照片、監視器翻
    拍照片及物質安全資料表等件）、監視器光碟在卷可佐（見
    偵卷第33至69頁 、第87至169頁、第207頁）此事實堪以認
    定。
二、論罪科刑
  ㈠核被告黃輝軍、何柏宏所為，均係犯刑法第173 條第2 項失
    火燒燬現有人所在之建築物罪。
  ㈡爰爰以行為人之責任為基礎，審酌被告黃輝軍、何柏宏疏於
    管理及監督之過失程度、本案火災造成之嚴重損害結果，所
    為均應予非難。復斟酌被告2人犯後坦承犯行之犯後態度，
    但尚未與被害人蕭陳金蓮及渠子和解賠償損失。兼衡被告黃
    輝軍自陳高職肄業之教育程度、家庭及經濟狀況為小康、職
    業為服務業、已婚尚有3名年幼小孩需撫養及教育；被告何
    柏宏自陳高職肄業之教育程度、家庭及經濟狀況為勉持、職
    業為工、已婚有2位小孩需撫養及教育（一位讀大學、一名4
    歲） 、其等2人之素行等一切情狀，各自量處如主文所示之
    刑，並均諭知易科罰金之折算標準。　　
三、應適用之法條：
    刑事訴訟法第299 條第1 項前段，刑法第173 條第2 項、第
    41條第1項前段，刑法施行法第1 條之1 第1 項。
四、如不服本判決應於收受判決後20日內向本院提出上訴書狀，
    並應敘述具體理由。其未敘述上訴理由者，應於上訴期間屆
    滿後20日內向本院補提理由書（均須按他造當事人之人數附
    繕本）「切勿逕送上級法院」。
　　本案經檢察官劉仲慧到庭執行職務。
中　　華　　民　　國　　110 　年　　12　　月　　27　　日
                  刑事審查庭  法  官  呂曾達
以上正本證明與原本無異。
如不服本判決應於收受判決後20日內向本院提出上訴書狀，並應
敘述具體理由。其未敘述上訴理由者，應於上訴期間屆滿後20日
內向本院補提理由書(均須按他造當事人之人數附繕本)「切勿逕
送上級法院」。 
　　　　　　　　　　　　　　　書記官　楊淨雲
中　　華　　民　　國　　110 　年　　12　　月　　28　　日
附錄本案論罪科刑法條：
中華民國刑法第173 條
（放火或失火燒燬現住建築物及交通工具罪）
放火燒燬現供人使用之住宅或現有人所在之建築物、礦坑、火車
、電車或其他供水、陸、空公眾運輸之舟、車、航空機者，處無
期徒刑或七年以上有期徒刑。
失火燒燬前項之物者，處一年以下有期徒刑、拘役或五百元以下
罰金。
第一項之未遂犯罰之。
預備犯第一項之罪者，處一年以下有期徒刑、拘役或三百元以下
罰金。